臺灣高等法院臺中分院刑事判決　　　　 96年度上訴字第109號
上　訴　人
即　被　告　甲○○
　　　　　　　　　　　樓
上列上訴人因毒品危害防制條例案件，不服臺灣臺中地方法院95
年度訴字第3031號中華民國95年11月28日第一審判決（起訴案號
：臺灣臺中地方法院檢察署95年度毒偵字第3196號），提起上訴
，本院判決如下：
     主  文
上訴駁回。
     事   實
一、甲○○前因殺人案件，經法院於民國（下同）78年8月11日
    判處有期徒刑15年確定，經送監執行，於84年6月20日因縮
    短刑期假釋出監，於92年7月26日保護管束期滿執行完畢。
    另因施用毒品案件，經法院裁定送觀察、勒戒後，認無繼續
    施用毒品之傾向，於93年8月17日執行完畢釋放，並臺灣臺
    中地方法院檢察署檢察官以93年度毒偵字第2589號為不起訴
    處分確定。猶不知悔改，於前開觀察、勒戒執行完畢釋放後
    5年內，又於95年4月29日採尿當日或回溯4日內某時，在不
    詳處所，施用第一級毒品海洛因、第二級毒品甲基安非他命
    各一次，嗣於95年4月29日12時許，為警在臺中市○○區○
    ○路2段99號14樓查獲。
二、案經臺中市警察局第四分局報告臺灣臺中地方法院檢察署檢
    察官偵查起訴。
    理    由
一、上訴人即被告甲○○（下稱被告）經合法傳喚，無正當理由
    不到庭，惟於原審審理時，訊據被告矢口否認涉有上開犯行
    ，僅辯稱：伊沒有施用第一級、第二級毒品云云。經查：被
    告於查獲當日，經警採集其尿液送往詮昕科技股份有限公司
    以氣相層析質譜儀法（GC/MS）檢驗結果，呈第一級毒品海
    洛因於人體代謝後之嗎啡、可待因陽性反應，及第二級毒品
    甲基安非他命於人體代謝後之安非他命、甲基安非他命陽性
    反應，有該公司之濫用藥物尿液檢驗報告及臺中市警察局第
    四分局委託驗尿液代號與真實姓名對照表各一份附卷可稽，
    足認被告應有於採尿當日或回溯四日內某時，施用第一級毒
    品海洛因及第二級毒品甲基安非他命至少各一次之行為。被
    告空言否認犯罪，要無可採。又被告另因施用毒品案件，經
    法院裁定送觀察、勒戒後，認無繼續施用毒品之傾向，於93
    年8月17日執行完畢釋放，並臺灣臺中地方法院檢察署檢察
    官以93年度毒偵字第2589號為不起訴處分確定，此有台灣高
    等法院被告前案記錄表乙份在卷可參。是被告於上開觀察、
    勒戒處分執行完畢釋放後5年內再犯施用毒品罪，應堪認定
    。本件事證明確，被告犯行堪以認定。
二、被告行為後，刑法業於94年2月2日修正公布，於95年7月1日
    施行。依修正後刑法第2條第1項規定，遇有法律變更時，係
    採「從舊從輕原則」。又修正後刑法第47條第1項規定「受
    徒刑之執行完畢，或一部之執行而赦免後，5年以內故意再
    犯有期徒刑以上之罪者，為累犯，加重本刑至二分之一。」
    ，與修正前刑法第47條規定「受有期徒刑之執行完畢，或受
    無期徒刑或有期徒刑一部之執行而赦免後，5年以內再犯有
    期徒刑以上之罪者，為累犯，加重本刑至二分之一。」相較
    ，修正後刑法關於累犯之規定，其5年以內再犯之罪以故意
    犯為限，始應論以累犯；修正前刑法關於累犯之規定，其5
    年以內再犯之罪則不分故意犯或過失犯，均應論以累犯。本
    案被告受有期徒刑之執行完畢後，5年以內故意再犯本案有
    期徒刑以上之2罪，不論依新舊法規定，均應論以累犯，是
    比較新舊法結果，並無有利或不利之情形，應適用裁判時法
    即修正後刑法第47條第1項規定。另被告行為後，刑法第51
    條第5款已修正數罪併罰定其應執行者：「宣告多數有期徒
    刑者，於各刑中之最長期以上，各刑合併之刑期以下，定其
    刑期。但不得逾30年。」，與舊法規定之數罪併罰定其應執
    行者：「宣告多數有期徒刑者，於各刑中之最長期以上，各
    刑合併之刑期以下，定其刑期。但不得逾20年。」之規定相
    較，自以舊法規定之定應執行刑之上限為20年對行為人較為
    有利。
三、核被告所為，係犯毒品危害防制條例第10條第1項、第2項之
    施用第一、二級毒品罪。被告為供施用而分別持有第一、二
    級毒品之低度行為，均已為施用之高度行為所吸收，均不另
    論罪。被告所犯上開2罪，犯意各別，行為互殊，應分論併
    罰。又被告有如犯罪事實欄所載前科，此有臺灣高等法院被
    告前案紀錄表在卷可憑，其受有期徒刑執行完畢後，5年內
    再犯本案有期徒刑以上之2罪，均為累犯，各應依修正後刑
    法第47第1項條之規定，加重其刑。本院審酌被告施用毒品
    之動機、目的，不知戒除毒癮，足見其自制能力尚有未足，
    有接受相當期間監禁教化之必要，以促其及早矯正吸毒惡習
    ，其犯罪手段僅係戕害自己之身心、施用毒品次數、時間及
    犯罪後坦承犯行之態度等一切情狀，乃原審適毒品危害防制
    條例第10條第1項、第2項、23條第2項（原審漏引），刑法
    第2條第1項前段、第11條前段、（修正前）第47條、（修正
    前）第51條第5款，分別量處如原審主文所示之刑，並定其
    應執行刑，以示懲儆。核其認事用法均無違誤，量刑亦稱妥
    適。被告上訴意旨否認犯罪，為無理由，其上訴應予駁回。
    雖原審就累犯之規定，係適用修正前刑法規定，惟對被告之
    處罰結果並無不同，依最高法院95年11月7日第21次刑事庭
    會議95年刑議字第6號決議，自毋庸以此事由加以撤銷，並
    此敘明。
四、本件被告經合法傳喚，無正當理由未到庭，爰不待其陳述逕
    行判決，併予敘明。
據上論結，應依刑事訴訟法第368條、第371條，判決如主文。
本案經檢察官乙○○到庭執行職務。
中　　華　　民　　國　　96　　年　　2 　　月　　7 　　日
            刑事第十一庭  審判長法　官　陳　朱　貴
                                法　官　郭　同　奇
                                法　官　何　志　通
上列正本證明與原本無異。
施用第一級毒品部分得上訴。
施用第二級毒品部分不得上訴。
如不服本判決應於收受送達後十日內向本院提出上訴書狀，其未
敘述上訴之理由者並得於提起上訴後十日內向本院補提理由書（
均須按他造當事人之人數附繕本）。
                                書記官　林　桂　鳳
中　　華　　民　　國　　96　　年　　2　  月　　8 　　日
